【裁判字號】    99,台上,7108
【裁判日期】    991118
【裁判案由】    違反槍砲彈藥刀械管制條例等罪
【裁判全文】
最高法院刑事判決            九十九年度台上字第七一０八號
上  訴  人  洪慶峰
            陳傳誌
上列上訴人等因違反槍砲彈藥刀械管制條例等罪案件，不服台灣
高等法院台中分院中華民國九十九年五月二十五日第二審判決（
九十八年度上訴字第二六八０號，起訴案號：台灣台中地方法院
檢察署九十七年度偵字第九四五六、一００五一至一００五四、
一二四二三、一八二八二、一八八八七號），提起上訴，本院判
決如下：
    主  文
上訴駁回。
    理  由
一、洪慶峰非法持有可發射子彈具殺傷力之槍枝、偽造文書，陳
傳誌非法寄藏可發射子彈具殺傷力之槍枝部分：
按刑事訴訟法第三百七十七條規定，上訴於第三審法院，非以判
決違背法令為理由，不得為之。是提起第三審上訴，應以原判決
違背法令為理由，係屬法定要件。如果上訴理由書狀並未依據卷
內訴訟資料，具體指摘原判決不適用何種法則或如何適用不當，
或所指摘原判決違法情事，顯與法律規定得為第三審上訴理由之
違法情形，不相適合時，均應認其上訴為違背法律上之程式，予
以駁回。本件上訴意旨略稱：(一)、彰化縣警察局對扣案槍枝之初
步檢視報告表，並未載明其鑑定之方法，原判決逕認定該局之檢
視係以目測方法為之，並未說明認定所憑之理由，顯與卷存證據
不符。又縱上開初步檢視係以「目測方法」為之，但依證人高建
成於原審證稱：以外觀檢視，看撞針是否有突出、以肉眼判斷，
文字記載如鑑定書，但並無照片等語。足證內政部警政署刑事警
察局就該槍枝之鑑定，亦為「外觀檢視、肉眼判斷」之目測方法
，與上開彰化縣警察局初步檢視之方法，並無二致。何以內政部
警政署刑事警察局民國九十七年五月二十三日，刑鑑字第０九七
０００六三七九九號槍彈鑑定書為可採？原判決未予說明，尚屬
違法。(二)、該槍枝初步檢視報告表尚有照片可稽，而內政部警政
署刑事警察局之鑑識報告，就「性能檢測法」之具體數據、資料
或照片等資料，均付之闕如。又上開鑑定書記載，鑑定方法為性
能檢驗法、試射法。但依高建成於原審證述：本件鑑識僅採性能
檢驗法，並無實際試射等語。顯見該鑑定書之記載與實際鑑定之
方法，並不相符合。而內政部警政署刑事警察局亦因槍枝鑑驗過
程草率一事，經監察院提案糾正。但該局仍僅採用性能檢驗法，
過程草率。是上開鑑定書有諸多瑕疵，不具證據能力，不得採為
論罪之依據。原判決率爾採認，顯違背證據法則。(三)、扣案之車
身貼紙固有ＢＭＷ公司之商標及編號 「WBANE31090B958983」，
但該編號是否即為「車身識別碼」？貼紙是否與ＢＭＷ公司製作
之車身貼紙形式相同或類似？如何有生損害公眾或他人之結果？
貼紙是否均為 「WBANE31090B958983」？未見原審審酌、調查，
顯有適用法則不當、理由不備及應於審判期日調查之證據未予調
查之違法。(四)、原判決事實三認定：上訴人洪慶峰於九十七年四
月二十四日上午十時，將系爭槍、彈攜至上訴人陳傳誌之住處，
交予陳傳誌，並請代為保管。而陳傳誌明知未經許可，不得寄藏
槍、彈，然因洪慶峰之寄託，竟基於寄藏上開槍、彈之犯意，藏
放上開槍、彈於房間內之衣物整理箱中。迄九十七年四月二十五
日二十二時，員警因陳傳誌另涉犯贓物案件執行搜索、拘提時，
陳傳誌在有偵查權限之機關發覺上開非法持有槍、彈犯行前，即
主動供出此部分犯行，並接受裁判等情。但理由卻謂：其事實三
部分查獲過程，乃員警范楊健等於九十七年四月二十五日二十時
，持台灣台中地方法院檢察署拘票，前往陳傳誌住處拘提，經同
意進行搜索，因而查獲系爭槍、彈。就員警拘提陳傳誌之時間，
係九十七年四月二十五日二十時或同日二十二時，原判決事實及
理由認定，並不一致，有理由矛盾之違法。(五)、洪慶峰於第一審
證稱：將扣案槍、彈，以牛皮紙包裝，連同送洗之衣物交給陳傳
誌，並未告知其內裝物等語。足證陳傳誌主觀上不具寄藏系爭槍
、彈之故意。原判決顯有適用法則不當之違法云云。惟查原判決
維持第一審論處洪慶峰偽造私文書，足以生損害於他人，及依想
像競合犯關係，從一重論處其未經許可，持有可發射子彈具有殺
傷力之改造槍枝均累犯；依想像競合犯關係，從一重論處陳傳誌
未經許可，寄藏可發射子彈具有殺傷力之改造槍枝累犯各罪刑之
判決，駁回彼等在第二審之上訴。已詳敘認定犯罪事實之依據及
憑以認定之理由。並對如何認定：上訴人等否認犯罪之辯詞，皆
不足採信；上開內政部警政署刑事警察局鑑定書，具證據能力，
且可採；陳傳誌係明知而寄藏扣案槍、彈；均已依據卷內資料予
以指駁及說明。從形式上觀察，原判決並無任何違背法令之處。
次查高建成於原審係證稱：內政部警政署刑事警察局就槍枝之鑑
定採性能檢驗法，子彈採試射法等語（見原審卷(二)第十九頁正面
），與上開鑑定書記載扣案槍、彈之鑑定方法，並無不符。上訴
意旨謂該鑑定書記載之鑑定方法與實際鑑定方法不符云云，殊非
有據。又員警拘提陳傳誌之時間，究係九十七年四月二十五日二
十時，或為同日二十二時，原判決事實與理由認定縱有不符，因
不影響陳傳誌犯罪之成立，顯於判決無影響，不得執為上訴第三
審之適法理由。至洪慶峰對原審審判長於審判期日，提示並告以
要旨之ＢＭＷ貼紙一包等，表示沒有意見（見原審卷(二)第二十六
頁正面至二十八頁正面），且未聲請就該等貼紙為何項調查，要
難謂有應於審判期日調查之證據未予調查之違法。又該貼紙上既
有ＢＭＷ公司之車身識別碼，如貼於車身上，自有使人誤認該車
身係ＢＭＷ原廠製造之虞，足生損害於該公司甚明。原判決未予
說明，亦於判決無影響，不得執為上訴第三審之適法理由。上訴
意旨或未依據卷證資料，具體指摘原判決如何違背法令，或置原
判決之論敘於不顧，徒為事實上之爭辯，並對原審採證認事之職
權行使及於判決無影響事項，任意指摘，難謂已符合首揭法定上
訴要件，彼等此部分上訴違背法律上之程式，均應予駁回。
二、牙保贓物部分：
按刑事訴訟法第三百七十六條所列各罪之案件，經第二審判決者
，不得上訴於第三審法院，為該法條所明定。洪慶峰、陳傳誌牙
保贓物部分，原審係依刑法第三百四十九條第二項論處罪刑，核
屬刑事訴訟法第三百七十六條第七款之案件。依首開說明，既經
第二審判決，自不得上訴於第三審法院，彼等猶提起上訴，顯為
法所不許，皆應予駁回。
據上論結，應依刑事訴訟法第三百九十五條前段，判決如主文。
中    華    民    國  九十九  年   十一   月   十八   日
                      最高法院刑事第十三庭
                          審判長法官  陳  世  淙  
                                法官  陳  東  誥  
                                法官  陳  世  雄  
                                法官  何  菁  莪  
                                法官  施  俊  堯  
本件正本證明與原本無異
                                      書  記  官  
中    華    民    國  九十九  年   十一   月   十九   日
                                                      Ｅ

司法院資訊處製作；財團法人民間司法改革基金會備份。
